---
title: "JuSaW data"
author: "Viktoria Szabo"
date: "13 3 2022"
output: html_document
---

```{r setup, include=FALSE}
knitr::opts_chunk$set(echo = FALSE)


# Load Libraries
library(tidyverse)

# load preperad dataset
data_pre <- readRDS("data/dataJuSAW.rds")
data <- readRDS("data/JuSAW_prepared.rds")
source("variable_sets.R", encoding="utf-8") # for predefined feature sets
```

### Data Descriptives

## Beschäftigungstage
```{r employmentdays}
ggplot(data_pre, aes(x = as.factor(r_besch), fill = as.factor(r_besch))) +
  geom_bar() +
  geom_text(stat = "count", aes(label = ..count..), vjust = -0.5) +
  labs(title = "Beschäftigungstage größer oder kleiner 90 Tage in 7 Monaten",
       y = "Anzahl Beobachtungen", x = "Beschäftigungstage",
       fill = "Beschäftigungstage") +
  scale_x_discrete(labels = c("1" = ">=90 Tage", "0" = "<90 Tage")) +
  theme(legend.position = "none")

```
Insgesamt 1215 Beobachtungen, von denen 82 keinen Wert für die abhängige Variable "Beschäftigungstage" haben. Bleiben 1133 Beobachtungen
Weiterhin hat der Datensatz insgesamt 326 Variablen, wovon ... nur für die zweite Beobachtungswelle verfügbar sind und damit nicht weiter betrachtet wurden.

## Distribution of some interesting variables?
## Chi-Square test auf Unabhängigkeit für alle AMS Variablen 
```{r cars}
summary(cars)
```
-> Anteil an Personen mit der Variablenausprägung, die es geschafft haben
## Heatmap other variables with dependent


### Modeling

# Test-Train set-up
# Original logistic regression AMS youth model coefficients
-> corrplot can visualize p-values
# Original logistic regression AMS youth model new fit
# Logistic regression with other variables
# Random forest with AMS youth
# Random forest with other variables

### Evaluation

# Heatmap with performance measures
# Heatmap with fairness measures

